臺灣雲林地方法院刑事判決
111年度易字第190號
公  訴  人  臺灣雲林地方檢察署檢察官
被      告  張文彥


上列被告因竊盜案件，經檢察官提起公訴（111年度偵字第682號
），本院判決如下：
    主  文
張文彥攜帶兇器竊盜，處有期徒刑陸月，如易科罰金，以新臺幣
壹仟元折算壹日；又攜帶兇器竊盜，處有期徒刑陸月，如易科罰
金，以新臺幣壹仟元折算壹日；又攜帶兇器竊盜，未遂，處有期
徒刑參月，如易科罰金，以新臺幣壹仟元折算壹日。應執行有期
徒刑拾月，如易科罰金，以新臺幣壹仟元折算壹日。
扣案之小型破壞剪、虎頭鉗及美工刀各一支沒收；未扣案之犯罪
所得新臺幣壹萬壹仟元沒收，於全部或一部不能沒收或不宜執行
沒收時，追徵其價額。
    事  實
一、張文彥因缺錢花用，竟意圖為自己不法所有，基於攜帶兇器
    竊盜之犯意，分別為下列犯行：
  ㈠於民國110年12月18日上午5時10分前之某時，駕駛車號 00-0
    000號自小客車至南投縣○道0號公路250公里之南雲交流道高
    架橋底下，由高架箱涵維修孔侵入箱涵，持小型破壞剪、虎
    頭鉗及美工刀等物，以剪斷電纜線之方式（所涉毀損未據告
    訴），竊得交通部高速公路局中區養護工程分局委請臺灣世
    曦工程顧問有限公司（下稱臺灣世曦公司）所養護於高架橋
    箱涵內長度約68米之電力纜線。
  ㈡於110年12月11日14時45分許，駕駛上開自小客車至雲林縣古
    坑鄉古坑鄉國道3號公路北上272.5公里橋底下，由高架箱涵
    維修門侵入箱涵，持小型破壞剪、虎頭鉗及美工刀等物，以
    剪斷電纜線之方式（所涉毀損未據告訴），竊得交通部高速
    公路局南區養護工程分局委請維品科技股份有限公司（下稱
    維品公司）所養護於高架橋箱涵內長度約300米之電力纜線
    。
　　張文彥上述兩次竊得電力纜線後，將之剝除外皮取得裸銅線
    ，再將裸銅線以每公斤約新臺幣（下同）210元代價，販賣
    予不知情之資源回收商張志強，得款約11000元。　　
  ㈢於110年12月22日凌晨2時45分許，騎乘車號000-0000號機車
    至雲林縣古坑鄉古坑鄉國道3號公路南下272.5公里橋底下，
    由高架箱涵維修門侵入箱涵，持小型破壞剪、虎頭鉗及美工
    刀等物，以剪斷電纜線之方式（所涉毀損未據告訴），竊取
    維品公司所養護之長度約5米電力纜線。但張文彥考慮其騎
    乘機車不便攜帶，遂將之留置在現場未取走，嗣經維品公司
    人員查悉而未遂。警方循線查獲張文彥並扣得犯罪工具小型
    破壞剪、虎頭鉗及美工刀各1支，及裸銅線2.4公斤（已發還
    維品公司洪品權領回）。
二、案經內政部警政署國道公路警察局第八公路警察大隊函送臺
    灣雲林地方檢察署檢察官偵查起訴。　　
    理  由
一、證據能力部分：
    按被告以外之人於審判外之言詞或書面陳述，除法律有規定
    者外，不得作為證據；被告以外之人於審判外之陳述，雖不
    符刑事訴訟法第159條之1至第159條之4規定，而經當事人於
    審判程序同意作為證據，法院審酌該言詞陳述或書面陳述作
    成時之情況，認為適當者，亦得為證據，同法第159 條第 1
    項、第159 條之5 第1 項定有明文。經查，本判決所引用被
    告以外之人於審判外之言詞、書面陳述證據，檢察官、被告
    於本院審理時均陳明同意作為證據使用（本院卷第64頁），
    本院審酌該等供述證據作成時並無違法或不當之情況，亦無
    違法取證等瑕疵，且與待證事實具有關聯性，認以之作為證
    據應屬適當，均有證據能力。
二、認定犯罪事實所憑之證據及理由：
    上開事實業據被告於警詢、偵訊及本院審理時坦承不諱（偵
    卷第9至13頁、第113至114頁、本院卷第57至61頁），核與
    證人虞積智、洪品權、姜沛志、張志強於警詢及偵查所為證
    述大致相符（偵卷第23至25頁、第27至31頁、第33至34頁、
    第123至127頁、第129至131頁、第135至141頁），且有國道
    公路警察局第八公路警察大隊古坑分隊受理案件證明單、扣
    押筆錄、扣押物品目錄表、扣押物品收據、贓物認領保管單
    、現場照片、車號00-0000號自小客車之ETC車行紀錄、國道
    3 號南雲交流道南下側250K電力纜線遭外力破壞案件說明（
    偵卷第38至41頁、第47頁、第49至77頁、第145至147頁），
    及扣案之小型破壞剪、虎頭鉗、美工刀各1 支、裸銅線2.4
    公斤可以佐證，足見被告所為自白確與事實相符而堪採信。
    本案事證明確，被告上開犯行均堪認定，應依法論科。
三、論罪科刑：
  ㈠按刑法第321條第1項第3款之攜帶兇器竊盜罪，係以行為人攜
    帶兇器竊盜為其加重條件，此所謂兇器，其種類並無限制，
    凡客觀上足對人之生命、身體、安全構成威脅，具有危險性
    之兇器均屬之，且祇須行竊時攜帶此種具有危險性之兇器為
    已足，並不以攜帶之初有行兇之意圖為必要（最高法院79年
    台上字第5253號判例參照）。本案被告行竊時所使用之小型
    破壞剪、虎頭鉗及美工刀均為金屬材質，得以剪斷電力纜線
    ，可見其為足以殺傷人生命、身體之器械，顯為具有危險性
    之兇器。是核被告就事實欄一、㈠㈡所為，均係犯刑法第321
    條第1項第3款之攜帶兇器竊盜（既遂）罪；就事實欄一、㈢
    所為，係犯同法第321條第2項、第1項第3款之攜帶兇器竊盜
    未遂罪（起訴書原認被告此部分犯行既遂，但被告並未取走
    行竊之電力纜線，已經檢察官當庭更正為未遂）。被告上述
    3次竊盜犯行，犯意各別、行為互殊，應分論併罰。
  ㈡被告就事實欄一、㈢所為，已著手行竊而不遂，為未遂犯，依
    刑法第25條第2項規定按既遂犯之刑減輕之。　　
  ㈢爰審酌被告因缺錢花用，竟持前揭兇器前往國道箱涵破壞竊
    取電纜線以變賣，所為除侵害國道高速公路局財產權益外，
    更將造成高速公路上無法顯示標語、主管機關也無法觀看車
    流量進行交通控制，被告所為應予非難，惟考量被告也是受
    生活所迫之人，竊取之電纜線數量並非甚鉅，及被告犯後坦
    承全部犯行，但並未賠償被害人損失，被告先前有竊盜、施
    用毒品等素行，有臺灣高等法院被告前案紀錄表可參，兼衡
    被告自述為國中畢業，已離婚，從事板模工，獨自照顧生病
    的母親（本院卷第70頁）等一切情狀，分別量處如主文所示
    之刑，並定應執行之刑，且就各罪宣告刑與執行刑，均諭知
    易科罰金之折算標準，以資懲儆。
四、沒收：
  ㈠扣案之小型破壞剪、虎頭鉗及美工刀各1支，為被告本案犯罪
    使用之工具，且為被告所有，業據其供述明白（本院卷第68
    頁），應依刑法第38條第2項前段規定宣告沒收。
  ㈡被告自承竊取電力纜線剝除外皮後之裸銅線已經變賣得款約1
    1000元（以此數額計算犯罪所得，檢察官也表示沒有意見，
    本院卷第59至60頁），為被告本案犯罪所得，業經被告花用
    殆盡，利益歸屬於被告，且未扣案，應依刑法第38條之1第1
    項前段、第3項規定宣告沒收，於全部或一部不能沒收或不
    宜執行沒收時，追徵其價額。
  ㈢至於被告竊得已剝除外皮之裸銅線2.4公斤，已經發還給維品
    公司洪品權領回，不予宣告沒收或追徵。
據上論斷，應依刑事訴訟法第299條第1項前段、第284條之1，判
決如主文。
本案經檢察官黃立夫提起公訴，檢察官顏鸝靚到庭執行職務。
中　　華　　民　　國　　111 　年　　5 　　月　　27　　日
                  刑事第五庭  法  官  梁智賢
以上正本證明與原本無異。
如不服本判決，應於收受判決後20日內向本院提出上訴書狀，並
應敘述具體理由（須附繕本）。
                              書記官  蘇靜怡
中　　華　　民　　國　　111 　年　　5 　　月　　27　　日
附錄本案論罪科刑法條全文：
中華民國刑法第321條
犯前條第1項、第2項之罪而有下列情形之一者，處6月以上5年以
下有期徒刑，得併科50萬元以下罰金：
一、侵入住宅或有人居住之建築物、船艦或隱匿其內而犯之。
二、毀越門窗、牆垣或其他安全設備而犯之。
三、攜帶兇器而犯之。
四、結夥三人以上而犯之。
五、乘火災、水災或其他災害之際而犯之。
六、在車站、港埠、航空站或其他供水、陸、空公眾運輸之舟、
    車、航空機內而犯之。
前項之未遂犯罰之。